【裁判字號】    97,訴,574
【裁判日期】    970711
【裁判案由】    違反毒品危害防制條例
【裁判全文】
臺灣雲林地方法院刑事判決               97年度訴字第574號
公  訴  人  臺灣雲林地方法院檢察署檢察官
被      告  甲○○
                      （現另案在臺灣雲林第二監獄執行）
上列被告因違反毒品危害防制條例案件，經檢察官提起公訴（97
年度毒偵字第241 號），被告於準備程序中就被訴事實為有罪之
陳述，經告知簡式審判程序意旨，並聽取當事人之意見後，本院
合議庭裁定改由受命法官獨任以簡式審判程序審理，判決如下：
    主  文
甲○○施用第二級毒品，累犯，處有期徒刑拾月，扣案之燈泡、
打火機各壹個均沒收；又施用第一級毒品，累犯，處有期徒刑壹
年，扣案之殘渣袋玖個、注射針筒、吸管、分裝鏟各壹支及橡皮
軟管壹條均沒收。應執行有期徒刑壹年陸月，扣案之燈泡、打火
機各壹個、殘渣袋玖個、注射針筒、吸管、分裝鏟各壹支及橡皮
軟管壹條均沒收。
    犯罪事實及理由
壹、程序事項：
    本件經被告甲○○於準備程序期日為有罪之陳述，經受命法
    官告知簡式審判程序之旨，並聽取當事人之意見後，本院認
    無不得或不宜改依簡式審判程序進行之處，爰依刑事訴訟法
    第273 條之1 第1 項，裁定由受命法官獨任進行簡式審判程
    序，則依據刑事訴訟法第273 條之2 、同法第159 條第2 項
    之規定，不適用傳聞法則有關限制證據能力之相關規定；並
    得依同法第310 條之2 之準用同法第454 條之規定製作略式
    判決書，依法僅需記載犯罪事實、證據名稱及應適用之法條
    ，並得以簡略方式為之，合先敘明。
貳、實體事項：
一、構成犯罪事實：
    甲○○前因竊盜、傷害等案件，經本院各以93年度六簡字第
    21號、93年度六簡字第212 號均判處有期徒刑3 月確定，並
    定其應執行有期徒刑5 月確定；復因違反家庭暴力防治法案
    件，經本院以93年度六簡字第312 號判處有期徒刑4 月確定
    ；又因違反毒品危害防制條例案件，經本院以94年度訴字第
    646 號判處有期徒刑7 月、6 月確定，並定其應執行有期徒
    刑1 年確定，上開各罪經接續執行，於民國95年7 月20日假
    釋出獄，並於同年12月17日假釋期滿，未經撤銷假釋，其未
    執行之刑，以已執行論。又因施用毒品案件，經觀察、勒戒
    後，認無繼續施用毒品之傾向，由臺灣雲林地方法院檢察署
    檢察官於93年8 月12日，以93年度毒偵緝字第71號為不起訴
    處分確定。詎仍不知悔改，於觀察、勒戒執行完畢釋放後5
    年內又基於施用第二級毒品之犯意，於97年2 月16日上午6
    時至8 時間之某時許，在其位於雲林縣大埤鄉○○村○○路
    184 號住處，以將毒品甲基安非他命置入玻璃球內燒烤，吸
    食其煙氣之方式，施用第二級毒品甲基安非他命1 次。另於
    觀察、勒戒執行完畢釋放後5 年內又基於施用第一級毒品之
    犯意，於上開施用甲基安非他命後約10分鐘，在同上住處，
    以將毒品海洛因摻水置入注射針筒，再注射手臂血管之方式
    ，施用第一級毒品海洛因1 次。嗣於同日上午10時50分許，
    在其上址住處，為警當場查獲，並扣得其所有供施用第二級
    毒品甲基安非他命用之燈泡、打火機各1 個，及供施用第一
    級毒品海洛因用之殘渣袋9 個、注射針筒、吸管、分裝鏟各
    1 支及橡皮軟管1 條。經甲○○同意採集尿液送驗後，結果
    呈甲基安非他命及嗎啡陽性反應，始悉上情。
二、認定犯罪事實所憑之證據名稱：
    (一)雲林縣警察局斗南分局查獲煙毒、麻管嫌犯尿液送檢真實
      姓名對照表及臺灣檢驗科技股份有限公司濫用藥物尿液檢
      驗報告各1 份。
    (二)刑案資料查註紀錄表、全國施用毒品案件紀錄表、矯正簡
      表及臺灣雲林地方法院檢察署檢察官92年度毒偵字第107
      號、第863 號、93年度毒偵緝字第71號不起訴處分書、本
      院94年度訴字第646 號刑事判決各1 份。
    (三)燈泡、打火機各1 個、殘渣袋9 個、注射針筒、吸管、分
      裝鏟各1 支及橡皮軟管1 條扣案。
    (四)被告甲○○於警詢、偵查及本院審理時之自白，且與上開
      積極證據相符，應可採信。
    (五)綜上所述，本件事證明確，被告施用第一級及第二級毒品
      之犯行均應堪認定。
三、論罪科刑之理由：
    (一)查海洛因，係毒品危害防制條例第2 條第2 項第1 款所定
      之第一級毒品；甲基安非他命，係毒品危害防制條例第2
      條第2 項第2 款所定之第二級毒品。是核被告甲○○所為
      ，係犯毒品危害防制條例第10條第1 項之施用第一級毒品
      罪及同條例第10條第2 項之施用第二級毒品罪。被告施用
      第一級及第二級毒品前後持有第一級及第二級毒品之低度
      行為應分別為施用第一級及第二級毒品之高度行為所吸收
      ，均不另論罪。被告所犯上開2 罪罪名互異，犯意各別，
      應分論併罰。
    (二)被告前因竊盜、傷害等案件，經本院各以93年度六簡字第
      21號、93年度六簡字第212 號均判處有期徒刑3 月確定，
      並定其應執行有期徒刑5 月確定；復因違反家庭暴力防治
      法案件，經本院以93年度六簡字第312 號判處有期徒刑4
      月確定；又因違反毒品危害防制條例案件，經本院以94年
      度訴字第646 號判處有期徒刑7 月、6 月確定，並定其應
      執行有期徒刑1 年確定，上開各罪經接續執行，於95年7
      月20日假釋出獄，並於同年12月17日假釋期滿，未經撤銷
      假釋，其未執行之刑，以已執行論，有臺灣高等法院被告
      前案紀錄表1 份在卷可參，其於前開有期徒刑執行完畢後
      ，5 年內故意再犯本件有期徒刑以上之罪，均為累犯，應
      各依刑法第47條第1 項規定，加重其刑。
    (三)爰審酌被告前曾有竊盜等前科，素行並非良好，又經送觀
      察、勒戒後，獲不起訴處分確定，仍因施用毒品案件經法
      院判處罪刑確定，竟再犯本件之罪，顯見其一再沈溺於毒
      品，未能戒絕，無法自拔，及其犯罪之目的單純、手段平
      和、所生危害非鉅、犯罪後坦承犯行態度尚可，並考量施
      用毒品者均有相當程度之成癮性及心理依賴性，其犯罪心
      態與一般刑事犯罪之本質並不相同等一切情狀，分別量處
      如主文所示之刑，並定其應執行之刑。
    (四)扣案之燈泡、打火機各1 個，係供被告施用第二級毒品所
      用之物，扣案之殘渣袋9 個、注射針筒、吸管、分裝鏟各
      1 支及橡皮軟管1 條，係供被告施用第一級毒品所用之物
      ，且均屬被告所有，業據被告供承在卷，應依刑法第38條
      第1 項第2 款規定，宣告沒收。
四、適用之法律：
    (一)刑事訴訟法第273 條之1 第1 項、第299 條第1 項前段、
      第310 條之2 、第454 條。
    (二)毒品危害防制條例第10條第1 項、第2 項、第23條第2 項
      。
    (三)刑法第11條前段、第47條第1 項、第51條第5 款、第38條
      第1 項第2 款。
本案經檢察官梁義順到庭執行職務。
中    華    民    國    97    年    7     月    11    日
                  刑事第二庭  法  官  廖淑華
以上正本證明與原本無異。
如不服本判決，應於判決收受後10日內，向本院提出上訴狀（須
附繕本）。
                              書記官  張菀純
中    華    民    國    97    年    7     月    11    日
附錄本案論罪科刑法條全文：
毒品危害防制條例第10條：
施用第一級毒品者，處6 月以上5 年以下有期徒刑。
施用第二級毒品者，處3 年以下有期徒刑。


司法院資訊處製作；財團法人民間司法改革基金會備份。
